---
title: "Situación problema: Ghostbusters!"
author:
  - Marissa Luna
  - Ximena Cantón
  - Mariana León
  - Nubia Garcidueñas
format:
   html:
     toc: true
     html-math-method: katex
     embed-resources: true 
     self-contained-math: true
     df-print: kable
editor: source
---

```{r}
library(robotstxt)
library(tidyverse)
library(stringr)
library(tidytext)
library(knitr)
library(ggplot2)
library(dplyr)
library(caret)
```

# WEB SCRAPING 
*✏️ Utilicen la función paths_allowed() del paquete robotstxt para comprobar que el web scraping está permitido en esta página.*

```{r}
paths_allowed("https://www.yourghoststories.com")
```
El web scarping está permitido. El proceso de cómo se realizó se encuentra dentro del repositorio en el archivo webbb.qmd. 

# LIMPIEZA
Antes de realizar el análisis de palabras, se limipió el archivo csv generado por el web scraping.  

```{r}
stories = read_csv("data/stories_final.csv") 
```

```{r}
#no. de filas antes de la limpieza
nrow(stories)
```

```{r}

stories = stories |>
  drop_na() |>                             #quitamos NA 
  filter(if_all(everything(), ~ .x != ""))  |> #quitamos vacíos 
  distinct() #quitamos duplicados
```

```{r}
#no. de filas después de la limpieza
nrow(stories)

#suma de NA y ""
sum(is.na(stories$description))
sum(stories$description == "")
```


